臺灣臺南地方法院刑事判決
109年度易字第1205號
公  訴  人  臺灣臺南地方檢察署檢察官
被      告  高郁鑫


            黃美華



上列被告因竊盜案件，經檢察官提起公訴（109年度偵字第15455
號），被告於準備程序進行中，就被訴事實為有罪之陳述，本院
改行簡式審判程序審理，判決如下：
    主  文
高郁鑫犯結夥三人以上竊盜罪，處有期徒刑參月，如易科罰金，
以新臺幣壹仟元折算壹日。又犯竊盜罪，處拘役貳拾日，如易科
罰金，以新臺幣壹仟元折算壹日。
黃美華犯結夥三人以上竊盜罪，處有期徒刑參月，如易科罰金，
以新臺幣壹仟元折算壹日。
    事  實
一、高郁鑫與黃美華為男女朋友，與鄭州家為朋友。緣鄭耀億為
    承租址設臺南市○○區○○路000號「夾子園娃娃機店」內編號
    第37、38、39號娃娃機臺之臺主，為提升玩娃娃機臺之客流
    量，在上開機臺前放置內有樂事太空包餅乾之紙箱，並在娃
    娃機臺上張貼「本機臺只要投滿50元就送餅乾一包」之告示
    。
　㈠高郁鑫、黃美華、鄭州家（另經本院拘提中）意圖為自己不
    法之所有，共同基於加重竊盜之犯意聯絡，於民國109年5月
    24日6時32分許，3人一同進入「夾子園娃娃機店」內，至上
    開由鄭耀億所承租之娃娃機臺前，未投幣入機臺內，由高郁
    鑫擋住監視器鏡頭，再由黃美華徒手竊取一箱樂事太空包餅
    乾，放置於鄭州家所騎乘之車號000-000號重型機車上，鄭
    州家並先行離開該處，黃美華再徒手竊取樂事太空包餅乾數
    包，由高郁鑫騎乘車號000-000號重型機車搭載離去，前後
    得手共15包樂事太空包餅乾（價值約新臺幣〈下同〉150元）
    。
  ㈡高郁鑫另意圖為自己不法之所有，基於竊盜之犯意，於109年
    5月25日3時16分許，騎乘車號000-000號重型機車自行至上
    開「夾子園娃娃機店」，於鄭耀億放置之娃娃機臺前，未投
    幣入機臺內，即徒手竊取樂事太空包餅乾16包（價值約160
    元）得手後離去。
　  嗣鄭耀億清點機臺時發現遭竊，復經報警並調閱監視器影像
    畫面，而循線查悉上情。
二、案經鄭耀億訴由臺南市政府警察局第三分局移送臺灣臺南地
    方檢察署檢察官偵查起訴。
    理  由
一、本件被告所犯為死刑、無期徒刑、最輕本刑為3年以上有期
    徒刑以外之罪，亦非屬高等法院管轄之第一審案件，其於準
    備程序進行中，先就被訴事實為有罪之陳述，經法官告知簡
    式審判程序之旨，並聽取公訴檢察官之意見後，依刑事訴訟
    法第273條之1第1項、第273條之2等規定，裁定進行簡式審
    判程序，且不受同法第159條第1項、第161條之2、第161條
    之3、第163條之1及第164條至第170條所規定證據能力認定
    及調查方式之限制，合先敘明。
二、上開犯罪事實，業據被告高郁鑫、黃美華於警詢、偵訊及本
    院審理時均坦承不諱，並有被告鄭州家於警詢、偵訊時之供
    述（警卷第19至23頁，偵卷第45至54頁）、告訴人鄭耀億於
    警詢、偵訊時之指訴（警卷第25至29頁，偵卷第46至54頁）
    、王品璇於警詢時之陳述（警卷第31至33頁）、被告高郁鑫
    之父高文周於警詢時之陳述（警卷第37至40頁）、高郁鑫之
    相片影像資料查詢結果（警卷第43頁）、車輛詳細資料報表
    2份（警卷第41頁、第49頁）、娃娃機租賃合約書1份（警卷
    第35頁）、監視器錄影畫面翻拍照片16張（警卷第59至73頁
    ）、現場照片4張（警卷第79至81頁）在卷可稽，堪認被告2
    人上開自白與事實相符，而得採信。是本案事證明確，被告
    高郁鑫、黃美華上開犯行均堪以認定，應依法論科。
三、論罪科刑：
  ㈠核被告高郁鑫、黃美華就事實欄一㈠所為，係犯刑法第321條
    第1項第4款之結夥三人以上竊盜罪；被告高郁鑫就事實欄一
    ㈡所為，係犯刑法第320條第1項之普通竊盜罪。
  ㈡被告高郁鑫、黃美華與被告鄭州家就上開事實一㈠之犯行，有
    犯意聯絡及行為分擔，均應論以共同正犯。
  ㈢被告高郁鑫所犯上開加重竊盜及竊盜之犯行，犯意各別，行
    為互殊，應分論併罰。
  ㈣雖被告2人與被告鄭州家就上開事實一㈠，係結夥三人以上行
    竊得逞，符合刑法第321條第1項第4款之加重事由，然考量
    被告2人均坦承犯行，態度良好；又其等之犯罪手段尚稱平
    和，僅竊得15包樂事太空包餅乾，價值不高，是認被告2人
    犯罪情節、所生損害均屬輕微，縱處以法定最輕本刑有期徒
    刑6月，仍不免過苛，是其犯罪情狀在客觀上足以引起一般
    人之同情，而有情輕法重之虞，爰依刑法第59條之規定，就
    其2人上開部分犯行均減輕其刑。
　㈤爰審酌被告2人年輕力壯，不思以正途獲取財物，竟夥同被告
    鄭州家趁無人看管之際，一同至上開「夾子園娃娃機店」內
    徒手竊取告訴人所放置之樂事太空包餅乾15包（價值約150
    元）得手，被告高郁鑫嗣後又獨自前往該處，再次徒手竊取
    樂事太空包餅乾16包（價值約160元），顯見其等法治觀念
    淡薄，又欠缺尊重他人財產權之觀念，並造成告訴人之損失
    ，所為均無可取。惟念被告2人犯後坦承犯行，態度尚佳，
    被告高郁鑫自陳教育程度為國中畢業，未婚、目前獨自在外
    居住，現於工地擔任臨時工；被告黃美華自陳教育程度為高
    職畢業，未婚、目前獨自在自外居住，現無業，暨其等之素
    行、犯罪動機、目的、手段及所生損害等一切情狀，分別量
    處如主文所示之刑，並均諭知易科罰金之折算標準。
　㈥又被告高郁鑫、黃美華因本案犯罪之不法所得為樂事太空包
    餅乾15包、16包，惟係被告2人裹腹食用、價值不高，若諭
    知沒收犯罪所得並追徵其價額，顯然過苛，故依刑法第38條
    之2第2項之規定，不予宣告沒收，附此敘明。
四、據上論斷，依刑事訴訟法第273條之1第1項、第299條第1項
    前段，刑法第28條、第320條第1項、第321條第1項第4款、
    第59條、第41條第1項前段，刑法施行法第1條之1第1項、第
    2項前段，判決如主文。
本案經檢察官林朝文、許友容提起公訴，檢察官廖舒屏到庭執行
職務
中　　華　　民　　國　　109 　年　　12　　月　　17　　日
            刑事第十四庭  法  官  蕭雅毓
以上正本證明與原本無異。
如不服本判決應於收受送達後20日內向本院提出上訴書狀，並應
敘述具體理由；其未敘述上訴理由者，應於上訴期間屆滿後20日
內向本院補提理由書（均須按他造當事人之人數附繕本）「切勿
逕送上級法院」。
                          書記官  李如茵
中　　華　　民　　國　　109 　年　　12　　月　　17　　日
附錄本案論罪科刑法條全文
中華民國刑法第321條
犯前條第1項、第2項之罪而有下列情形之一者，處6月以上5年以
下有期徒刑，得併科50萬元以下罰金：
一、侵入住宅或有人居住之建築物、船艦或隱匿其內而犯之。
二、毀越門窗、牆垣或其他安全設備而犯之。
三、攜帶兇器而犯之。
四、結夥三人以上而犯之。
五、乘火災、水災或其他災害之際而犯之。
六、在車站、港埠、航空站或其他供水、陸、空公眾運輸之舟、
    車、航空機內而犯之。
前項之未遂犯罰之。
中華民國刑法第320條
意圖為自己或第三人不法之所有，而竊取他人之動產者，為竊盜
罪，處5年以下有期徒刑、拘役或50萬元以下罰金。
意圖為自己或第三人不法之利益，而竊佔他人之不動產者，依前
項之規定處斷。
前二項之未遂犯罰之。